【裁判字號】    95,易,254
【裁判日期】    950403
【裁判案由】    竊盜
【裁判全文】
臺灣高雄地方法院刑事判決               95年度易字第254號
公  訴  人  臺灣高雄地方法院檢察署檢察官
被      告  戊○○
            乙○○
            丁○○
上列被告因竊盜案件，經檢察官提起公訴（95年度偵字第287 號
、第1496號、第2057號、第2719號），被告就被訴事實為有罪之
陳述，經本院合議庭裁定由受命法官獨任進行簡式審判程序，本
院判決如下：
    主  文
戊○○連續結夥三人以上竊盜，處有期徒刑柒月。
乙○○、丁○○共同竊盜，乙○○處拘役肆拾日；丁○○累犯，
處拘役伍拾日，如易科罰金，均以佰元折算壹日。
    事  實
一、戊○○意圖為自己不法之所有，基於概括之犯意，連續於下
    列時、地為竊盜犯行：
  (一)於94年11月20日上午6 時許，與綽號「進仔」及「條仔」之
    年籍均不詳成年男子，結夥三人，由戊○○騎乘其前妻陳兜
    留所有之ZCZ-269 號輕型機車，附載「條仔」；「進仔」則
    自行騎乘機車，三人一同騎車行經高雄市○○區○○街20號
    「祥銅鴻企業有限公司」附近，見該公司位於高雄市○○區
    ○○街35號前之石棉瓦牆有破損（破損情形參高雄市政府警
    察局三民第二分局高市警32分偵字第0940035527號卷第22頁
    ），並有白鐵管放置於石綿瓦牆破損處，三人乃共同基於犯
    意之聯絡，由「條仔」攀至石棉瓦牆破損處，伸手從破洞將
    白鐵管抽出，戊○○與「進仔」則在下接應之方式，徒手竊
    得該公司所有之白鐵管一批，得手後，旋即前往高雄市○○
    區○○路附近，將竊得之白鐵管一批，售予資源回收業者，
    所得款項朋分花用。嗣於同年月29日下午2 時許，戊○○再
    次前往「祥銅鴻企業有限公司」，並攀至該公司石綿瓦牆破
    損處，由外往內觀察是否有可竊取之財物時，為該公司人員
    甲○○與保全人員發現上前追捕，送警法辦。
  (二)於94年12月16日下午1 時30分許，由乙○○騎乘其所有之XO
    L-926 號機車，搭載戊○○前往高雄市鼓山區○○○○路與
    南三路口之「皇邑建設股份有限公司」以鐵絲網圍起放置竹
    節鋼筋之空地外（該鐵絲網非為防衛建築物而保護居住安全
    所設之安全設備），見該處鐵絲網有破損，二人共同基於意
    圖為自己不法所有之犯意聯絡，由鐵絲網破損處進入工地，
    合力以徒手方式竊取竹節鋼筋8 條，得手後二人將竊得之竹
    節鋼筋分三次，以肩挑步行之方式，挑往鄰近高雄市鼓山區
    ○○○○路251 之1 號之「鈿祥五金行」變賣，嗣因在旁巡
    邏警員查覺二人肩挑鋼筋來回上開工地與五金行，行跡可議
    ，於二人第三次由「鈿祥五金行」走出時，上前盤查，乙○○見警前來，旋即逃逸，當場僅查獲戊○○，嗣由戊○○供
    詞，循線查獲乙○○。
  (三)於95年1 月10日上午10時許，與前因違反毒品危害防制條例
    ，經臺灣高等法院高雄分院，以92年上訴字第2222號判處有
    期徒刑1 年2 月，甫於94年8 月15日縮刑期滿執行完畢之丁○○，由戊○○騎乘其前妻陳兜留所有之ZIW-079 號機車；
    丁○○則自行騎其所有之IXM-973 號機車，二人一同騎車行
    經高雄市○○區○○路與隆盛路口「皇苑建設公司」附近，
    見該公司位於該路口之工地鐵門未關閉（參高雄市政府警察
    局鼓山分局高市警鼓分三字第09500000689 號卷第30頁照片
    ），二人共同基於意圖為自己不法所有之犯意聯絡，由該未
    關閉之鐵門進入工地，合力以徒手方式竊取該公司所有鋼筋
    30支，得手後二人將竊得之鋼筋搬至上開所騎乘機車之腳踏
    板，正欲離去之際，為警當場查獲。
二、案經高雄市政府警察局移送暨高雄市政府警察局前鎮分局、
    三民第二分局、鼓山分局報請臺灣高雄地方法院檢察署檢察
    官偵查起訴。
    理  由
一、訊據被告戊○○、乙○○、丁○○對於上開犯行，於本院審
    理中均坦承不諱，事實(一)部分，並有被害人甲○○於警詢之
    證詞及錄影帶翻拍照片二幀附於警卷可憑；事實(二)部分，並
    有證人鄭張金寶、丙○○於警詢之證詞及高雄市政府警察局
    保安警察大隊搜索扣押筆錄、扣押物品目錄表贓物認領保管
    收據各乙份、照片二幀附於警卷可憑；事實(三)部分，並有證
    人己○○於警詢之證詞、高雄市政府警察局鼓山分局搜索扣
    押筆錄、扣押物品目錄表、贓物認領保管單各乙份、照片八
    幀附於警卷可憑，足認被告戊○○、乙○○、丁○○三人上
    開自白均與事實相符，本件事證明確，被告三人上開犯行均
    堪認定，應依法論科。
二、核被告戊○○就事實(一)部分所為，係犯刑法第321 條第1 項
    第4 款之結夥三人竊盜罪；就事實(二)、(三)部分所為係犯同法
    第320 條第1 項之普通竊盜罪，被告乙○○就事實(二)、被告
    丁○○就事實(三)所為，均係犯同法第320 條第1 項之普通竊
    盜罪。公訴人認被告戊○○就事實(一)部分為，係犯刑法第32
    0 條第1 項之普通竊盜遂罪，容有未洽，惟起訴之基本社會
    事實同一，本院自應加以審理，並變更起訴法條，附此敘明
    。被告戊○○就事實(一)部分與「條仔」、「進仔」；就事實
    (二)部分與被告乙○○；就事實(三)部分與丁○○，分別有犯意
    聯絡及行為分擔，均應論以共同正犯。被告戊○○先後三次
    竊盜犯行之時間緊接，所犯構成要件相同，顯係基於概括犯
    意而為，應依刑法第56條連續犯規定論以一結夥三人竊盜罪
    ，並加重其刑。又被告丁○○如犯罪事實欄(三)所列前科紀錄
    ，有臺灣高等法院被告前案紀錄表、臺灣高等法院在監在押
    全國紀錄表附卷可按，其於有期徒刑執行完畢後5 年內，再
    犯本件有期徒刑上之罪，為累犯，應依刑法第47條規定加重
    其刑。茲審酌被告三人不思以正途獲取財物，率爾行竊他人
    財物，侵害他人之財產權，實有非是，惟念其等犯後均坦承
    犯行，態度尚可，且事實(二)、(三)部分之被害人許津宏、己○○均於警詢時表明不願追究，有警詢筆錄二份在卷可憑，以
    及犯罪之動機、手段、犯罪之次數等一切情狀，分別量處如
    主文所示之刑，併就乙○○、郭均山部分諭知易科罰金之折
    算標準，以資懲儆。
據上論斷，應依刑事訴訟法第273 條之1 第1 項、第299 條第1
項前段，刑法第28條、第56條、第320 條第1 項、第321 條第1
項第4 款、第47條，罰金罰鍰提高標準條例第1 條前段、第2 條
，判決如主文。
本案經檢察官庚○○到庭執行職務。
中    華    民    國    95    年    4     月    3     日
            刑事第十一庭  法  官  林揚奇
以上正本證明與原本無異。
如不服本判決，應於收受送達後10日內向本院提出上訴書狀。
中    華    民    國    95    年    4     月    3     日
                          書記官  于耀文
附錄法條：
中華民國刑法第320條
意圖為自己或第三人不法之所有，而竊取他人之動產者，為竊盜
罪，處 5 年以下有期徒刑、拘役或 500 元以下罰金。
意圖為自己或第三人不法之利益，而竊佔他人之不動產者，依前
項之規定處斷。
前二項之未遂犯罰之。
中華民國刑法第321條
犯竊盜罪而有左列情形之一者，處 6 月以上、 5 年以下有期徒
刑：
一  於夜間侵入住宅或有人居住之建築物、船艦或隱匿其內而犯
    之者。
二  毀越門扇、牆垣或其他安全設備而犯之者。
三  攜帶兇器而犯之者。
四  結夥三人以上而犯之者。
五  乘火災、水災或其他災害之際而犯之者。
六  在車站或埠頭而犯之者。
前項之未遂犯罰之。


司法院資訊處製作；財團法人民間司法改革基金會備份。
